臺灣桃園地方法院民事裁定
111年度抗字第48號
抗  告  人  林家瑩  


            李秀娟  





            林國安  


相  對  人  林鼎鈞  
上列當事人間因本票裁定事件，抗告人對於本院民國111年2月25
日111年度票字第238號裁定提起抗告，本院裁定如下：
    主  文
抗告駁回。
抗告程序費用新臺幣壹仟元由抗告人負擔。
    理  由
一、本件相對人主張：相對人執有抗告人與第三人林芝瑩共同簽
    發如原審卷第4頁所示之本票（下稱系爭本票），並免除作
    成拒絕證書，詎屆期提示後未獲付款，爰提出系爭本票，聲
    請裁定准許強制執行等語。
二、抗告意旨略以：系爭本票上抗告人之簽名及印文均非抗告人
    所為，爰依法提起抗告，求為廢棄原裁定等語。
三、按執票人向本票發票人行使追索權時，得聲請法院裁定後強
    制執行，票據法第123條定有明文。次按本票執票人依上開
    法條之規定，聲請法院裁定及抗告法院之裁定，僅依非訟事
    件程序，以審查強制執行許可與否，並無確定實體上法律關
    係存否之效力，如發票人就票據債務之存否有爭執時，應由
    發票人提起確認之訴，以資解決（最高法院56年度台抗字第
    714號、57年度台抗字第76號裁定意旨參照）。
四、經查，本件相對人主張其執有抗告人與林芝瑩共同簽發之系
    爭本票，經屆期提示後未獲付款等情，並提出系爭本票為證
    ，依其記載形式上觀察，已具備本票的生效要件，而合乎裁
    定許可強制執行的要件。抗告意旨所陳實無關本票裁定之要
    件，抗告人倘因該等事實而有所請求，應另尋救濟，非可在
    本件非訟程序爭執。原審許可強制執行之裁定於法有據，本
    件抗告為無理由，應予駁回。
五、按在票據上簽名者，依票上所載文義負責；二人以上共同簽
    名時，應連帶負責，票據法第5條定有明文。又債權人以各
    連帶債務人為共同被告提起給付之訴，被告1人提出非基於
    其個人關係之抗辯有理由者，對於被告各人即屬必須合一確
    定，始應適用民事訴訟法第56條之規定（最高法院33年上字
    第4810號判例意旨可供參照），此依非訟事件法第46條規定
    ，於非訟事件抗告程序準用之。本件相對人以抗告人與林芝
    瑩共同簽發系爭本票，應連帶負責而聲請裁定許可強制執行
    ，抗告人前開抗告意旨顯係基於其個人關係之抗辯，揆諸上
    開說明，其抗告效力不及於林芝瑩，本院自毋庸列林芝瑩為
    視同抗告人，附此敘明。
六、據上論結，本件抗告為無理由，依非訟事件法第46條、第21
    條第2項、第24條第1項，民事訴訟法第495條之1第1項、第4
    49條第1項、第95條、第78條，裁定如主文。
中　　華　　民　　國　　111 　年　　5　　月　　31 　　日
            民事第三庭  審判長法　官 周玉羣                            法　官 張益銘  
 　　　　　　　               法　官 卓立婷
以上正本係照原本作成。
本裁定除以適用法規顯有錯誤為理由，不得再抗告；如提再抗告
，應於收受送達後10日內，委任律師為代理人向本院提出再抗告
狀，並繳納再抗告費新台幣1000元。　　　　　　　　
中　　華　　民　　國　　111 　年　　5 　　月　　31　　日
　　　　　　　　              書記官 謝宛橙